【裁判字號】    88,易,717
【裁判日期】    900223
【裁判案由】    賭博
【裁判全文】
台灣苗栗地方法院刑事判決                          八十八年度易字第七一七號
    公  訴  人  臺灣苗栗地方法院檢察署檢察官
    被      告  乙○○
右列被告等因賭博案件，經檢察官聲請簡易判決處刑（八十七年度偵字第五四八七號
、八十八年度偵字第二三五號），經本院簡易庭認不得以簡易判決處刑，改依通常程
序審理，本院判決如左：
    主  文
乙○○共同以賭博為常業，處有期徒刑貳月，如易科罰金，以佰元折算壹日，緩刑
貳年。如附表所示之物均沒收。
    事  實
一、乙○○於民國八十七年十一月二十日起，以月薪新台幣（下同）二萬五千元與丁○○（業經本院判決有期徒刑二月緩刑二年）受僱於丙○○（業經本院判決有期
    徒刑六月）位於苗栗市○○路四十一號經營之電動玩具店，擔任開分員及兌換現
    金之工作。該店係擺設賭博性電動機具即俗稱「動物奇觀」等七十五台，與不特
    定之賭客賭博財物。嗣有賭客甲○○（業經本院判決罰金二千五百元）自八十七
    年十一月二十六日下午四時，進入上開電動玩具店，以上開機具和丙○○及受丙○○僱用而任職該址之丁○○賭博財物。其賭博方式，係賭客至賭場後，先以現
    金向乙○○、丁○○開分後（以一比一或一比十方式即以一百元開一百分或一千
    分），任選電動賭博機具下注，若開出之號碼未押中，則分數歸機具，押中則可
    得倍數不等之積分，賭客所贏得之積分，可經由開分員洗分兌換相同分數之現金
    方式賭博，經營賭博性電動機具，所得之淨利，由丙○○收取。嗣於同日晚上六
    時許，甲○○正以上開電動機賭玩時，為警當場查獲，並扣得皆屬丙○○所有，
    如附表一所示之扣押物。
三、案經苗栗縣警察局苗栗分局報請台灣苗栗地方法院檢察署檢察官偵查起訴。
    理  由
一、被告乙○○對於八十七年十一月二十日起，以月薪二萬五千元與同案被告丁○○
    受僱於同案被告丙○○位於前開電動玩具店，擔任開分員及兌換現金之工作之事
    實，於本院審理中坦白承認，惟否認任職期間有賭博之事實，然查同案被告丙○○所經營位於上址之電動玩具店工作，係以擺設賭博性電動機具，與不特定之賭
    客賭博財物之事實，業據同案被告丙○○、丁○○於偵查中及本院審理時供述在
    卷。就上開地址確有擺設如附表編號一所示之電動機具供不特定賭客賭博一事，
    為警當場查獲在上址賭博財物之賭客甲○○於警訊或偵審時供明在卷；且就被告
    與其他賭客進入該電動玩具之方法，進入後之開分及進行賭博之方式，以及賭博
    完畢後兌換彩分及現金之手續，復經上開同案被告即賭客甲○○承在卷，所供承
    之內容，互核一致無訛，並有為警當場查獲之如附表一所示物品扣案可資佐證。
    被告乙○○受僱薪資超出最低基本工資，亦有同案被告丙○○供述在卷，足以證
    明薪資收入足以恃以為生。是本件事證明確，被告乙○○犯行均堪認定，應予依
    法論科。
二、核被告乙○○所為，係犯刑法第二百六十七條常業賭博罪。被告乙○○與賭客多
    次把玩上開電動玩具，從事賭博財物之行為，惟此咸係基於單一賭博犯意決定而
    為之數個接續動作，僅侵害一個社會法益，應為接續犯，屬單純一罪，併此敘明
    。被告乙○○與同案被告丙○○有犯意之聯絡與行為之分擔，為共同正犯。爰審
    酌被告乙○○因思慮不週，在賭博性電動玩具業工作及工作時間長短，犯罪之動
    機具高度非難性，坦承犯行所生損害及犯後態度應認已有悔悟等一切情狀，量處
    如主文所示之刑，並諭知易科罰金之折算標準。末查被告前未曾受有期徒刑以上
    刑之宣告，有台灣苗栗地方法院檢察署刑案資料查註紀錄表及台灣高等法院被告
    全國前案紀錄表各一紙附卷可稽，其因一時短於思慮，致觸犯本案犯行，經此刑
    之教訓，當知所警惕，信無再犯之虞，且目前懷孕在身，本院認前開對其宣告之
    刑，以暫不執行為適當，爰併宣告緩刑二年，以啟自新。
三、扣案如附表一所示之物品，其性質各如該附表所示，均並依法宣告沒收。
據上論斷，應依刑事訴訟法第四百五十二條、第二百九十九條第一項前段，刑法第二
十八條、第二百六十六條第二項、第二百六十七條、第四十一條、第七十四條第一款
、第三十八條第一項第二款，罰金罰鍰提高標準條例第一條前段、第二條，判決如主
文。
本案經檢察官呂曾達到庭執行職務
中      華      民      國     九十     年      二      月     二十三   日
                                      台灣苗栗地方法院刑事庭
                                          法  官  張  珈  禎
右正本證明與原本無異
如不服本判決，應於判決送達後十日內向本院提出上訴狀（應附繕本），上訴於臺灣
高等法院臺中分院。
                                          書記官  趙  崇  彬
中      華      民      國     九十     年      二      月     二十六   日
刑法第二百六十七條
以賭博為常業者，處二年以下有期徒刑，得併科一千元以下罰金。
附表（含編號一至十二）八十七年十一月二十六日所查獲：
編號  物 品 名 稱    數    量  所有人   沒收法條           備  註
                                            （刑法）
一、  電 動 機 具     七十五台  丙○○  第二百六十六      當場賭博之器具
      代幣二千一百零七枚條               第二項
      ＩＣ板六十七塊
二、   新台幣現金    六萬零三百四十九元  第二百六十六    在賭台或兌換籌碼
                     一千九百五十元      條第二項宣告沒收 處之財物
三、   帳單          貳張      丙○○    第三十八條第     供犯罪所用之物
                                         一項第二款
四、    帳冊          參本     丙○○    第三十八條第    供犯罪所用之物
                                            一項第二款
五、   錄影帶         七卷     丙○○    第三十八條第    供犯罪所用之物
                                          一項第二款
六、   監視器        一台      丙○○    第三十八條第    供犯罪所用之物
                                         一項第二款
七、  監視器鏡頭     四具     丙○○     第三十八條第    供犯罪所用之物
                                         一項第二款
八、  監視器主機     壹具      丙○○    第三十八條第    供犯罪所用之物
                                          一項第二款
九、  一千分再玩卡   五十六張  丙○○    第三十八條第    供犯罪所用之物
                                         一項第二款
十、五百分再玩卡   五十九張  丙○○    第三十八條第    供犯罪所用之物
                                         一項第二款
十一、無線電一台、行動電話一具、
    、金耳環二只手錶一支、信用卡一枚    第二百六十六條   在賭台或兌換籌碼
    呼叫器六個、支票二張                第二項            處之財物


司法院資訊處製作；財團法人民間司法改革基金會備份。
